最高法院刑事判決　　　　　　一○○年度台上字第六九八四號
上　訴　人　陳俊全
上列上訴人因違反槍砲彈藥刀械管制條例案件，不服台灣高等法
院中華民國一○○年十月十三日第二審判決（一○○年度上訴字
第二三九四號，起訴案號：台灣板橋地方法院檢察署九十九年度
偵字第二八五四七號），提起上訴，本院判決如下：
    主  文
上訴駁回。
    理  由
按刑事訴訟法第三百七十七條規定，上訴於第三審法院，非以判
決違背法令為理由，不得為之。是提起第三審上訴，應以原判決
違背法令為理由，係屬法定要件。如果上訴理由書狀並未依據卷
內訴訟資料，具體指摘原判決不適用何種法則或如何適用不當，
或所指摘原判決違法情事，顯與法律規定得為第三審上訴理由之
違法情形，不相適合時，均應認其上訴為不合法律上之程式，予
以駁回。本件上訴人陳俊全上訴意旨略稱：上訴人係自首，並報
繳其持有之全部槍砲、彈藥，第一審法院因依累犯規定加重其刑
，再依槍砲彈藥刀械管制條例第十八條第一項前段規定減輕其刑
後，判處上訴人有期徒刑二年四月。然上開規定同時有免除其刑
之規定，依法其減輕得減至三分之二。上訴人所犯槍砲彈藥刀械
管制條例第八條第四項之罪，最輕本刑為三年以上有期徒刑，乃
第一審法院未依法減輕其刑至三分之二，仍判處上訴人有期徒刑
二年四月，原審予以維持，同有違誤等語。
惟查：原判決綜合全案卷證資料，本於事實審法院採證認事之職
權，認定上訴人有其事實欄所載，未經許可，持有可發射子彈具
有殺傷力由仿BERETTA廠M-9型半自動手槍製造之槍枝，換裝土造
金屬槍管而成之改造槍枝一支（槍枝管制編號：0000000000號，
含彈匣二個），及有殺傷力之口徑九mm制式子彈五顆、非制式子
彈四顆，嗣於民國九十九年十月十九日凌晨三時許，在（改制前
之）台北縣新莊市○○街四二四號三樓遇警盤查時，向警方自首
並報繳上開槍枝、子彈等情。因而維持第一審依想像競合犯，從
一重論處上訴人未經許可，持有可發射子彈具有殺傷力之改造槍
枝（累犯，依槍砲彈藥刀械管制條例第十八條第一項前段減輕其
刑後，判處有期徒刑二年四月，併科罰金新台幣五萬元，並為相
關之沒收宣告）罪刑，駁回上訴人之第二審上訴。已依據卷內資
料，說明：上揭事實，業據上訴人自白不諱，並有扣案之上開改
造槍枝、子彈，及內政部警政署刑事警察局之鑑定書及鑑定函可
稽。上訴人係自首並報繳上開槍、彈之事實，亦據證人陳震浩警
官證述綦詳，為其所憑之證據及認定之理由。上訴意旨對於原判
決所為前揭論斷，並未依據卷內資料，具體指摘有何違背法令之
情形。且查：有期徒刑減輕者，減輕其刑至二分之一。但同時有
免除其刑之規定者，其減輕得減至三分之二，刑法第六十六條定
有明文。惟所謂「得減至三分之二」，係指得減輕其刑之最高度
而言，並非必須減輕至三分之二，事實審法院於其範圍內，如何
減輕其刑，自有審酌個案具體情況自由裁量之權。又關於刑之量
定，亦係實體法賦予法院得依職權裁量之事項，苟已以行為人之
責任為基礎，審酌刑法第五十七條各款所列事項而未逾越法律所
規定之範圍，或濫用其權限，即不得任意指摘為違法，以為第三
審上訴之理由。第一審法院論上訴人以槍砲彈藥刀械管制條例第
八條第四項之未經許可，持有可發射子彈具有殺傷力之改造槍枝
罪，該罪之法定刑為三年以上十年以下有期徒刑，併科新台幣七
百萬元以下罰金。原判決以第一審法院先依刑法第四十七條第一
項累犯規定加重其刑，再依槍砲彈藥刀械管制條例第十八條第一
項前段規定減輕其刑後，審酌上訴人犯罪之一切情狀，量處有期
徒刑二年四月併科罰金，予以維持，並未逾越法定刑度，或濫用
其權限。上訴意旨所為前揭指摘，顯屬誤會，自非適法之第三審
上訴理由。其上訴不合法律上之程式，應予駁回。
據上論結，應依刑事訴訟法第三百九十五條前段，判決如主文。
中    華    民    國  一○○  年   十二   月   十五   日
                      最高法院刑事第十二庭
                          審判長法官  陳  世  雄  
                                法官  張  祺  祥  
                                法官  宋      祺  
                                法官  惠  光  霞  
                                法官  周  盈  文  
本件正本證明與原本無異
                                      書  記  官  
中    華    民    國  一○○  年   十二   月   十九   日
                                                      K